臺灣橋頭地方法院民事簡易判決　　　　110年度橋簡字第339號
原　　　告　柳珮文　
被　　　告　許李奉娟
上列當事人間請求損害賠償事件，經本院刑事庭以109 年度簡附
民字第196號裁定移送前來，本院於民國110年10月12日言詞辯論
終結，判決如下：
    主  文
被告應給付原告新臺幣貳萬壹仟伍佰元，及自民國一百一十年一
月九日起至清償日止，按週年利率百分之五計算之利息。
原告其餘之訴駁回。
訴訟費用由被告負擔七分之一，餘由原告負擔。
本判決關於原告勝訴部分得假執行；但被告如以新臺幣貳萬壹仟
伍佰元為原告供擔保，免為假執行。
    事實及理由
一、被告未於言詞辯論期日到場，核無民事訴訟法第386 條各款
    所列情形，爰依原告聲請，由其一造辯論而為判決。
二、原告主張：被告為高雄市○○區○○路000 號「博愛新市大
    樓」之清潔人員，原告為該大樓委員。被告因薪水給付問題
    ，於民國109年4月23日9時27分許至立信路270號7樓之2原告
    住處大門外，要求原告出面處理，詎被告未見原告出面，竟
    持擦玻璃之長桿敲打原告住處大門，將懸掛於該大門口之塑
    膠製聖誕節花飾（下稱系爭花飾）擊落，又於同日在該大樓
    門口以「我要燒掉你的房子」等語（下稱系爭言語）恫嚇原
    告，致原告心生畏懼，原告因被告上開行為受有附表所示損
    害，爰依侵權行為之法律關係提起本件訴訟等語。聲明：被
    告應給付原告新臺幣（下同）150,000元及自起訴狀繕本送
    達翌日起至清償日止，按週年利率5%計算之利息。
三、被告未於言詞辯論期日到場，亦未提出書狀作任何聲明或陳
    述。
四、本院之判斷:
(一)按因故意或過失，不法侵害他人之權利者，負損害賠償責任
    ；不法侵害他人之身體、健康、名譽、自由、信用、隱私、
    貞操，或不法侵害其他人格法益而情節重大者，被害人雖非
    財產上之損害，亦得請求賠償相當之金額。民法第184 條第
    1項前段、第195條第1項前段分別定有明文。
(二)原告主張被告於前揭時地以前揭方式毀損系爭花飾，另對原
    告口出系爭言語等事實，業據提出臺灣橋頭地方檢察署109
    年度偵字第9127號聲請簡易判決處刑書為證（被告因上開行
    為經檢察官聲請簡易判決處刑，嗣經本院以民國109年度簡
    字第2505號判處拘役，下稱系爭刑案），並經核閱系爭刑案
    卷內事證無誤，而被告經合法通知，未於言詞辯論期日到場
    ，亦未提出書狀作何陳述，依民事訴訟法第280條第3項準用
    第1項規定，視同自認，是本院依上開證據調查結果，堪認
    原告主張之事實為真實。被告以前開行為毀損系爭花飾，而
    系爭言語之內容顯然足使原告感到威脅而心生畏懼，原告主
    張依侵權行為之法律關係請求被告賠償，自非無據。茲就原
    告得求償範圍分敘如下：
 1、系爭花飾受損部分：原告雖主張系爭花飾具有深刻紀念意義
    ，無法評量價值，故以求償總額150,000 元扣除其餘求償項
    目之差額為花飾受損之求償金額（即23,462元，計算式:150
    ,000-6,000-000-000,000=23,462）云云，惟依系爭刑案卷
    內照片（警卷第15至16頁）顯示該花飾為一般塑膠材質之裝
    飾品，難認原告請求金額與該花飾客觀價值相符，另參諸原
    告曾對警方表示該花飾價值約1,500元，有高雄市政府警察
    局左營分局新莊派出所公務電話紀錄表可稽（警卷第17頁）
    ，認此部份原告得求償之金額應為1,500元。
 2、請假4日之損失：原告雖主張因被告恐嚇要放火，其不得不
    請假4日看顧房子，因此受有薪資損失6,068元云云。惟一般
    人若遭他人恐嚇要放火燒屋，是否會選擇請假待在家中，實
    屬因人而異，難謂符合一般經驗法則，故縱使原告主張屬實
    ，亦未必與被告行為具相當因果關係，其主張尚非可採。
 3、訴訟交通費470元：按損害賠償之債，以有損害之發生及有
    責任原因之事實，並二者之間，有相當因果關係為成立要件
    ，而人民因報案、調解、民刑訴訟所花費之時間、勞力及金
    錢，不可一概認屬他方應賠償之損害，蓋原告欲循訴訟程序
    解決糾紛、維護自身權益，本需耗費相當勞費，此非被告侵
    權行為必然造成之結果，而為法治社會解決紛爭制度設計所
    不得不然，是原告主張因上開事件往返開庭受有交通費之損
    失，依上開說明尚非可採。
 4、按慰藉金之賠償須以人格權遭遇侵害，使精神上受有痛苦為
    必要，其核給之標準固與財產上損害之計算不同，然非不可
    斟酌雙方身分資力、加害程度，及其他各種情形核定相當之
    數額。爰審酌原告於108年間有1筆所得資料、名下有2筆財
    產資料；被告於108年間有2筆所得依料、名下無資料，有兩
    造之電子閘門財產所得調件明細表可稽（本院卷證物袋內）
    ，並審酌被告所為言論內容、行為之動機、情境、場所及原
    告所受痛苦等因素，及其他一切情況，認原告請求被告給付
    120,000元之慰撫金，尚屬過高，應以20,000元為適當，逾
    此範圍之金額，尚非可採。
五、綜上所述，原告主張被告應給付原告21,500元（計算式:20,
    000+1,500=21,500），及自起訴狀繕本送達翌日即110年1月
    9日起（見附民卷第11頁）至清償日止，按週年利率5% 計算
    之利息，為有理由，應予准許，逾此範圍之請求，則無理由
    ，應予駁回。
六、本件原告勝訴部分係就民事訴訟法第427 條訴訟適用簡易程
    序所為被告敗訴之判決，依同法第389 條第1 項第3 款規定
    宣告假執行，並依同法第392 條第2 項規定，宣告被告如預
    供擔保後，免為假執行。
七、本件係刑事附帶民事訴訟，而由本院刑事庭移送民事庭者，
    依刑事訴訟法第504 條第2 項之規定，免納裁判費，且至本
    件言詞辯論終結時，亦未發生其他訴訟費用，惟依法仍依民
    事訴訟法第78條規定，諭知訴訟費用由敗訴之被告負擔，以
    備將來如有訴訟費用發生時，得以確定其數額，併予敘明。
中    華    民    國   110    年    10    月    28    日
                  橋頭簡易庭  法      官    呂維翰
以上正本與原本相符。
如不服本判決，應於送達後20日內，向本院提出上訴狀並表明上
訴理由，如於本判決宣示後送達前提起上訴者，應於判決送達後
20日內補提上訴理由書（須附繕本）。
中    華    民    國   110    年    10    月    28    日
                              書  記  官    薛如媛
附表
┌─────────┬─────┬────────────┐
│項目              │金額      │說明                    │
├─────────┼─────┼────────────┤
│1.系爭花飾受損    │23,462元  │原告主張系爭花飾無價，以│
│                  │          │求償總額150,000 元扣除其│
│                  │          │餘項目之餘額為花飾求償金│
│                  │          │額。                    │
├─────────┼─────┼────────────┤
│2.請假4 日薪資損失│6,068元   │原告主張因擔心被告放火故│
│                  │          │請假在家4 日，每日薪資  │
│                  │          │1,517元計，共6,068元。  │
├─────────┼─────┼────────────┤
│3.訴訟交通費      │470元     │因本事件往返開庭之交通費│
│                  │          │。                      │
├─────────┼─────┼────────────┤
│4.精神慰撫金      │120,000元 │被告行為導致原告恐懼不安│
│                  │          │且受有精神痛苦之求償。  │
├─────────┼─────┼────────────┤
│總計              │150,000元 │                        │
└─────────┴─────┴────────────┘